臺灣高等法院刑事判決　　　　　　　　95年度上易字第2506號
上　訴　人
即　被　告　甲○○
上列上訴人因竊盜案件，不服臺灣新竹地方法院95年度易字第45
8號，中華民國95年9月29日第一審判決（起訴案號：臺灣新竹地
方法院檢察署95年度偵字第4100號），提起上訴，本院判決如下
：
    主  文
上訴駁回。
    事實及理由
一、本案經本院審理結果，認第一審判決以被告甲○○係犯刑法
    第321條第1項第 3款攜帶兇器竊盜罪，同時審酌被告正值壯
    年時期，不思正當營生，攜帶兇器行竊，所竊取電纜線對於
    大眾供電系統危害甚巨，及參酌被告行竊手段，犯後坦承犯
    行，態度良好等一切情狀，量處有期徒刑7月，扣案鐵棍1支
    沒收。認事用法及量刑，均無不當，應予維持，並引用第一
    審判決書記載之事實、證據及理由（如附件）。
二、被告上訴意旨以：當天是陪同綽號「兩光」之人至新竹找人
    ，並在現場外路口等候，不知「兩光」之人行竊電纜線，也
    未目擊有電纜線搬上車內，及至警局始知「兩光」之人竊取
    電纜線；原審係為求交保而認罪等語。惟被告於警詢、偵查
    均坦承本件竊盜罪行；及至原審審理時，亦對檢察官起訴事
    實表示認罪，原審訊問被告，並經被告同意後，諭知改依簡
    式審判程序審理，有筆錄在卷為憑。而被告於本院準備程序
    時，亦未就原審審理筆錄表示異議，及至本院審理始辯稱係
    為交保而認罪，委無可採。況被告於深夜凌晨，與「兩光」
    男子同至行竊現場，並於「兩光」男子竊得電纜線後，為警
    到場逮獲，益見被告係與「兩光」之人共同行竊無疑。足見
    被告上訴，否認犯罪，為無理由，應予駁回。
據上論斷，應依刑事訴訟法第368條、第373條，判決如主文。
本案經檢察官沈世箴到庭執行職務。
中　　華　　民　　國　　96　　年　　1 　　月　　24　　日
　　　　　　　　　刑事第八庭審判長法　官  鄭文肅
　　　　　　　　　　　　　　　    法　官  楊炳禎
　　　　　　　 　 　　　　　　　　法　官  陳國文
以上正本證明與原本無異。
不得上訴。
                                  書記官  蔡棟樑
中　　華　　民　　國　　96　　年　　1 　　月　　24　　日
附錄：本案論罪科刑法條全文
刑法第321條第1項第3款：
犯竊盜罪而有左列情形之一者，處 6 月以上、 5 年以下有期徒
刑：
三  攜帶兇器而犯之者。
附件：
臺灣新竹地方法院刑事判決　　　　　     95年度易字第458號
公  訴  人　臺灣新竹地方法院檢察署檢察官
被　　　告　甲○○　男　34歲（民國○○年○月○○日生）
　　　　　　　　　　身分證統一編號：Ｚ000000000號
　　　　　　　　　　住桃園縣觀音鄉藍埔村12鄰尾湖3-6號
上列被告因竊盜案件，經檢察官提起公訴（95年度偵字第4100號
），本院依簡式審判程序判決如下：
    主  文
甲○○共同攜帶兇器竊盜，處有期徒刑柒月。鐵棍壹支沒收之。
    事  實
一、甲○○與真實姓名不詳綽號「兩光」之成年男子為朋友關係
    ，綽號「兩光」之男子於民國95年7月17日凌晨0時許，駕駛
    懸掛失竊車牌PJ-1158號之原車牌號碼為YO-3552號之自用小
    客車至甲○○住處邀其前往新竹縣竹北市，甲○○允諾並駕
    駛車號3255-HC號自用小客車隨同綽號「兩光」前往。於同
    日凌晨4時許，甲○○與綽號「兩光」之男子抵達新竹縣竹
    北市○○○路○段與嘉豐5路路口，乃基於意圖為自己不法所
    有之犯意聯絡，由甲○○在上揭路口把風，綽號「兩光」之
    男子遂持其所有客觀上可供兇器使用之連接鐵鍊之鐵棍1支
    ，在新竹縣竹北市○○○路○段165號前，竊取臺灣電力公司
    所有，用以提供一般住宅用電之長度各為39公尺之黑、黃色
    交連PE電纜（600V1/C250MCM）共2條（約新臺幣13003元）
    ，並暫置放在行竊地點附近之新竹縣竹北市○○○路路旁。
    嗣經民眾發覺供電失常而報警，經警到場循線追查而知悉上
    情，並扣得前開鐵棍1支。
二、案經新竹縣警察局竹北分局報請臺灣新竹地方法院檢察署檢
    察官偵查起訴。
    理  由
一、本件被告所犯加重竊盜罪，係非死刑、無期徒刑、最輕本刑
    為3年以上有期徒刑之罪，被告於本院準備程序進行中，就
    被訴事實為有罪之陳述，經本院合議庭認合於刑事訴訟法第
    273條之1第1項之規定，裁定進行簡式審判程序。
二、訊據被告對於前揭犯罪事實，於本院準備程序、審理中自白
    認罪，並經證人即台灣電力公司工程師賴福田於警詢、偵訊
    中證述，及證人即新竹縣警察局竹北分局六家派出所員警邱
    國書於偵訊中證述明確，另有台灣電力公司新竹區營業處電
    力線路失竊現場調查報告表、贓物領具、現場照片14張及繪
    製現場圖1張等在卷可稽，認被告上開自白內容應與事實相
    符，從而，本件事證已臻明確，被告攜帶兇器竊盜犯行，堪
    予認定，自應依法予以論罪科刑。
三、論罪科刑：
    被告與「兩光」共同行竊時，「兩光」持用，客觀上足以對
    人之生命、身體、安全構成威脅且具有危險性，應屬兇器，
    核被告所為，係犯刑法第321條第1項第3款之攜帶兇器竊盜
    罪。被告與共犯「兩光」間，就前開犯行有犯意之聯絡及行
    為之分擔，為共同正犯。爰審酌被告正值壯年時期，不思正
    當途徑獲取財物，竟夥同共犯攜帶兇器竊取他人財物供己所
    用，致告訴人、被害人遭受財產上損害（電纜線2條約新臺
    幣13003元，業經被害人領回），竊取電纜線對於大眾供電
    系統所造成之影響甚巨，併審酌其行竊手段、方式，所生危
    害程度，暨其犯後坦承犯行堪稱態度良好等一切情狀，認公
    訴人求處有期徒刑8月尚屬過重，爰量處如主文所示之刑。
    至扣案之鐵棍1支為共犯「兩光」所有，並供犯罪所用，依
    法應予宣告沒收。
五、據上論斷，應依刑事訴訟法第273條之1第1項、第299條第1
    項前段，刑法第28條、第321條第1項第3款、第38條第1項第
    2 款，判決如主文。
本案經檢察官陳榮林到庭執行職務。
中　　華　　民　　國　　95　　年　　9 　　月　　29　　日
                            刑事第一庭法　官  李毓華
以上正本證明與原本無異。
如不服本判決，應於送達後10日內向本院提出上訴狀（應附繕本
）。
中　　華　　民　　國　　95　　年　　9 　　月　　29　　日
                                      書記官  李佩真
附錄本案論罪科刑所適用法條全文：
中華民國刑法第321條第1項第3款
犯竊盜罪而有左列情形之一者，處 6 月以上、 5 年以下有期徒
刑：
三  攜帶兇器而犯之者。
